---
title: "P.pajaritus_CMH-I"
author: "Andrea Arriaga-Madrigal, Paula Iturralde  y Silvia Chaves"
date:  "`r Sys.Date()`"
output: html_document
---


Cargar paquetes 
```{r, message=FALSE, warning=FALSE}

library(lme4)
library(ggplot2)
library(gridExtra)
datos <- read.csv("Datos_tarea4.csv", header = TRUE)


```

# Trampa 1.Silvia  

Se estudió  el efecto que tienen diferentes indicadores H de degradación ambiental sobre  diversidad alélica (D) del complejo CMH-I de *P. pajaritus*

Para esto apliqué modelos lineales para ver el efectos de cada indeicador H sobre D

```{r T1,}
# Para H1
h1 <- lm(D ~ H1 + A + P + L, data= datos)
h1
S.H1 <- summary(h1)
S.H1

# Para H2
h2 <- lm(D ~ H2+ A + P + L, data=datos)

h2
S.H2 <- summary(h2)
S.H2
# Para H3
h3 <- lm(D ~ H3+ A + P + L, data=datos)
h3

S.H3 <- summary(h3)
S.H3

# Para H4
h4 <- lm(D ~ H4+ A + P + L, data=datos)
h4
S.H4 <- summary(h4) 
S.H4

#Para H5 
h5 <- lm(D ~ H5+ A + P + L, data=datos)
h5
S.H5 <- summary(h5) 
S.H5
```

Ahora comparamos los efectos de los indicadores  de degradación 

```{r}
# Se estraen  valor de P  para cada modelo 
P.H1 <- S.H1$coefficients[2,4]
P.H2 <- S.H2$coefficients[2,4]
P.H3 <- S.H3$coefficients[2,4]
P.H4 <- S.H4$coefficients[2,4]
P.H5 <- S.H5$coefficients[2,4]

```

Creamos un marco de datos con los valores de p  para cada indicador de desgradación ambiental evaluado.


```{r}
R <- data.frame("Indicador"= c("H1","H2", "H3", "H4", "H5"), "Valores de P"=c(P.H1, P.H2, P.H3, P.H4, P.H5))
R

```

&nbsp;  

Visualizamos los datos  

&nbsp;  

```{r, echo=FALSE, message=FALSE, warning=FALSE, fig.align='center'}
p1 <- ggplot(data= datos, aes(x= H1, y= D)) +
  geom_point() +
  geom_smooth() + 
  labs(x="Indicador H1", y="Diversidad alélica el complejo CMH-I")

p2 <- ggplot(data= datos, aes(x= H2, y= D)) +
  geom_point() +
  geom_smooth() + 
  labs(x="Indicador H2", y="Diversidad alélica el complejo CMH-I")

p3 <- ggplot(data= datos, aes(x= H3, y= D)) +
  geom_point() +
  geom_smooth() + 
  labs(x="Indicador H3", y="Diversidad alélica el complejo CMH-I")

p4 <- ggplot(data= datos, aes(x= H4, y= D)) +
  geom_point() +
  geom_smooth() + 
  labs(x="Indicador H4", y="Diversidad alélica el complejo CMH-I")

p5 <- ggplot(data= datos, aes(x= H5, y= D)) +
  geom_point() +
  geom_smooth() + 
  labs(x="Indicador H5", y="Diversidad alélica el complejo CMH-I")

grid.arrange(p1, p2, p3, p4, p5, ncol=3, nrow=2)

```
<center> **Fig 1.** Variación de la diversidad alélica del complejo mayor de histocompatibilidad (CMH) clase I, según los indicadores de degradación presentes en el sitio.<center>   



&nbsp;  

**Interpretación:** Encontré que los efectos sobre la diversidad alélica de los indicadores ambientales H1, H2 y H4 (p<0.05)  son mayores que los efectos de  H3, y H5 (p>0.05) . Entonces podemos concluir que los efectos tienen los indicadores de degradación ambiental sobre la diveridad  alélica son diferentes entre si.  

&nbsp;