---
title: "P.pajaritus_CMH-I"
author: "Andrea Arriaga-Madrigal, Paula Iturralde  y Silvia Chaves"
date:  "`r Sys.Date()`"
output:
  html_document:
    fig_caption: yes
    number_sections: no
    toc: yes
    toc_depth: 4
    toc_float: yes
    df_print: paged
editor_options: 
  chunk_output_type: console
---


Cargar paquetes 
```{r,echo=FALSE, message=FALSE, warning=FALSE}

library(lme4)
library(ggplot2)
library(gridExtra)
require(lme4)
require(nlme)
require(sjPlot)
require(sjlabelled)
require(sjmisc)
require(jtools)
library(glmm)
datos <- read.csv("Datos_tarea4.csv", header = TRUE)


```

## Modelo 1 

Se estudió  el efecto que tienen diferentes indicadores H de degradación ambiental sobre  diversidad alélica (D) del complejo CMH-I de *P. pajaritus*

Para esto apliqué modelos lineales para ver el efectos de cada indeicador H sobre D

```{r T1,}
# Para H1
h1 <- glm(D ~ H1 + A + P + L, data= datos, family = "poisson")
h1
S.H1 <- summary(h1)
S.H1

# Para H2
h2 <- glm(D ~ H2+ A + P + L, data=datos,family = "poisson")

h2
S.H2 <- summary(h2)
S.H2
# Para H3
h3 <- glm(D ~ H3+ A + P + L, data=datos,family = "poisson")
h3

S.H3 <- summary(h3)
S.H3

# Para H4
h4 <- glm(D ~ H4+ A + P + L, data=datos, family = "poisson")
h4
S.H4 <- summary(h4) 
S.H4

#Para H5 
h5 <- glm(D ~ H5+ A + P + L, data=datos, family = "poisson")
h5
S.H5 <- summary(h5) 
S.H5
```

&nbsp;  

Ahora comparamos los efectos de los indicadores  de degradación 

&nbsp;  

```{r}
# Se estraen  valor de P  para cada modelo 
P.H1 <- S.H1$coefficients[2,4]
P.H2 <- S.H2$coefficients[2,4]
P.H3 <- S.H3$coefficients[2,4]
P.H4 <- S.H4$coefficients[2,4]
P.H5 <- S.H5$coefficients[2,4]

```

&nbsp;  

Creamos un marco de datos con los valores de p  para cada indicador de desgradación ambiental evaluado.

&nbsp;  


```{r}
R <- data.frame("Indicador"= c("H1","H2", "H3", "H4", "H5"), "Valores de P"=c(P.H1, P.H2, P.H3, P.H4, P.H5))
R

```

&nbsp;  

Visualizamos los datos  

&nbsp;  

```{r, echo=FALSE, message=FALSE, warning=FALSE, fig.align='center'}
p1 <- ggplot(data= datos, aes(x= H1, y= D)) +
  geom_point() +
  geom_smooth() + 
  labs(x="Indicador H1", y="Diversidad alélica el complejo CMH-I")

p2 <- ggplot(data= datos, aes(x= H2, y= D)) +
  geom_point() +
  geom_smooth() + 
  labs(x="Indicador H2", y="Diversidad alélica el complejo CMH-I")

p3 <- ggplot(data= datos, aes(x= H3, y= D)) +
  geom_point() +
  geom_smooth() + 
  labs(x="Indicador H3", y="Diversidad alélica el complejo CMH-I")

p4 <- ggplot(data= datos, aes(x= H4, y= D)) +
  geom_point() +
  geom_smooth() + 
  labs(x="Indicador H4", y="Diversidad alélica el complejo CMH-I")

p5 <- ggplot(data= datos, aes(x= H5, y= D)) +
  geom_point() +
  geom_smooth() + 
  labs(x="Indicador H5", y="Diversidad alélica el complejo CMH-I")
```


```{r, echo=TRUE, figures-side, fig.width=8, fig.height=10,fig.show='hold', out.width="50%", dpi = 500, warning= FALSE,message=FALSE}

grid.arrange(p1, p2, p3, p4, p5)

```

&nbsp;  

**Fig 1.** Variación de la diversidad alélica del complejo mayor de histocompatibilidad (CMH) clase I, según los indicadores de degradación presentes en el sitio.  


&nbsp;  

**Interpretación: ** Como se puede observar en el marco de datos  de los valores de P para cada modelo aplicado, efectivamente encontré que los indicadores de degradación  ambientales H1, H2 , H3, H4 y H5, tiene efectos  significativos  sobre la variación de la D (p<0.05). Entonces podemos concluir que  los indicadores de degradación ambiental  afectan de igual manera  a la diversidad alélica del complejo mayor de histocompatibilidad (CMH) clase I.


&nbsp;



