---
title: "P.pajaritus_CMH-I"
author: "Andrea Arriaga-Madrigal, Paula Iturralde  y Silvia Chaves"
date:  "`r Sys.Date()`"
output: html_document
---

```{r setup, include=FALSE}
# setwd("/home/andrea/Documentos/ciencia_replicable/P.pajaritus_CMH-I")
library(lme4)
library(ggplot2)
```

```{r}
datos <- read.csv("Datos_tarea4.csv", header = TRUE)
str(datos)
as.character(datos$P)


## modelo que incluye la poblaicon como efecto aleatorio
 mod1 <- lmer(D ~ H1 + H2 + H3 + H4 + H5 + (1|P) + L, data = datos)
 mod1
 summary(mod1)


```

Es necesario incluir en el modelo la variación asociada a la población donde pertenece el individuo. De esta manera, es posible observar el efecto de las variables predictoras (H1, H2, H3, H4 y H5) sin que se vea enmascarada por la variación asociada a la población.



```{r}
# prueba con PCA

Hpca <- princomp(datos[,c("H1", "H2", "H3", "H4", "H5")])
# Hpca
summary(Hpca)
# str(Hpca)

# Hpca$loadings[1,]

datos$degradacion <- Hpca$scores[,1]
```


```{r}
datos$P <- as.factor(datos$P)
## grafico con los scores del PC1 como variable
ggplot(datos, aes(D, degradacion)) +
  geom_point(alpha = 0.4, aes(color = P),  show.legend = FALSE) + 
  geom_smooth(show.legend = FALSE)

ggplot(datos, aes(x = D, y = degradacion, color = P)) +
  geom_point(alpha = 0.5,  show.legend = FALSE) + 
  geom_smooth(method = "lm", show.legend = FALSE) + 
  theme_bw()


```

Además, de acuerdo con la correlación que se observa entre los efectos fijos, se puede notar que H5 es el parámetro de degradación de hábitat que se correlacionado más en relación con la latitud (cor = -0.478)