---
title: "P.pajaritus_CMH-I"
author: "Andrea Arriaga-Madrigal, Paula Iturralde  y Silvia Chaves"
date:  "`r Sys.Date()`"
output: html_document
---


# Trampa 1
```{r}

library(lme4)
library(ggplot2)
datos <- read.csv("Datos_tarea4.csv", header = TRUE)
str(datos)

```


Se estudio  el efecto que tienen diferentes indicadores de degradación ambiental sobre  diversidad alélica (D) del complejo CMH-I de P. pajaritus

Se realizaron los siguentes modelos lineales  para determinar dichos efectos. 

```{r T1, include=FALSE}
# Para H1
h1 <- lm(D ~ H1 + A + P + L, data= datos)
h1
S.H1 <- summary(h1)
S.H1

# Para H2
h2 <- lm(D ~ H2+ A + P + L, data=datos)

h2
S.H2 <- summary(h2)
S.H2
# Para H3
h3 <- lm(D ~ H3+ A + P + L, data=datos)
h3

S.H3 <- summary(h3)
S.H3

# Para H4
h4 <- lm(D ~ H4+ A + P + L, data=datos)
h4
S.H4 <- summary(h4) 
S.H4

#Para H5 
h5 <- lm(D ~ H5+ A + P + L, data=datos)
h5
S.H5 <- summary(h5) 
S.H5
```

Ahora  comparamos los efectos de los indicadores  de degradación 

```{r}
# Se estraen  valor de P  para cada modelo 
P.H1 <- S.H1$coefficients[2,4]
P.H2 <- S.H2$coefficients[2,4]
P.H3 <- S.H3$coefficients[2,4]
P.H4 <- S.H4$coefficients[2,4]
P.H5 <- S.H5$coefficients[2,4]

```

Creamos un marco de datos con los valores de p  para cada indicador de desgradacion ambiental  evaluado.


```{r}
R <- data.frame("Indicador"= c("H1","H2", "H3", "H4", "H5"), "Valores de P"=c(P.H1, P.H2, P.H3, P.H4, P.H5))
R

```

# Podemos  observar que para los indicadores ambientales H1, H2 y H4  los efectos sobre la diversidad alelica son mayores que los efectos de  H3, y H5 . Entonces podemos concluir que los efectos que tienen los indicadores de degradación ambiental sobre la diveridad  alélica son diferentes entre si.
