//////////---
title: "Tarea4"
author: "Paula Iturralde-Pólit"
date: "04/11/2020"
output: html_document
---































































































```{r setup, echo=TRUE}


datos <- read.csv("C:/Users/pmiturralde/Documents/Paula_mi_bitacora/Doctorado_UCR/Cursos/Ciencia_Rep/Tareas/Tarea4/Datos_tarea4.csv",header=T,sep=",")

View(datos)


```

```{r}


require(ggdag)

dagified <- dagify(D ~ H,
                   D ~ L,
                   H ~ L,
                   exposure = "H",
                   outcome = "D")

ggdag(dagified, layout = "circle") + theme_dag()


```

```{r}

tidy_dagitty(dagified)

```


```{r}
#Visualize data


colnames(datos)


D = ggplot() + 
  geom_point(data = datos, aes(D, H1), color = "red")+
  geom_point(data = datos, aes(D, H2), color = "green")+
  geom_point(data = datos, aes(D, H3), color = "blue")+
  geom_point(data = datos, aes(D, H4), color = "yellow")+
  geom_point(data = datos, aes(D, H5), color = "orange")+
    theme_bw()

D



```


```{r}



L = ggplot() + 
  geom_point(data = datos, aes(L, H1), color = "red")+
  geom_point(data = datos, aes(L, H2), color = "green")+
  geom_point(data = datos, aes(L, H3), color = "blue")+
  geom_point(data = datos, aes(L, H4), color = "yellow")+
  geom_point(data = datos, aes(L, H5), color = "orange")+
  theme_bw()

L


```


```{r}

hist(datos$D)

a = mean(datos$H1)
b = mean(datos$H2)
o = mean(datos$H3)
d = mean(datos$H4)
f = mean(datos$H5)
g = mean(datos$D)
f = range(datos$D)


```



```{r}


ggplot() + 
geom_point(data = datos, aes(y = L, x = D), color = "darkblue")


```


```{r}


ggplot() + 
geom_bar(data = datos, aes(D), fill = "darkblue")





```

## Correccion de modelos

En el modelo anterior se plantea varios modelos controlando por todas las variables H (de H1 a H5) por separado. Esto puede generar un error por comparaciones indireactas dando como resultado una diferencia entre las variables. 


Para corregir este error voy a plantear un modelo en el que se controle por todas las variables H. Tambien se controla por la variable de la poblacion. 


```{r}

#Modelos
require(lme4)
require(nlme)

#todas las variables sin tomar en cuenta a P como un factor aleatorio (podria ser el correcto)
M.2 <- lm(D ~ H1 + H2 + H3 + H4 + H5 + L, data = datos)
summary(M.2)


```


```{r}

m3 <- lmer(D ~ H1 + H2 + H3 + H4 + H5 + L + (1|P), data = datos)
summary(m3)


m3.1 <- lmer(D ~ H1 + L + (1|P), data = datos)
summary(m3.1)

m3.2 <- lmer(D ~ H2 + L + (1|P), data = datos)
summary(m3.2)

m3.3 <- lmer(D ~ H3 + L + (1|P), data = datos)
summary(m3.3)

m3.4 <- lmer(D ~ H4 + L + (1|P), data = datos)
summary(m3.4)

m3.5 <- lmer(D ~ H5 + L + (1|P), data = datos)
summary(m3.5)




```


```{r}


m6 <- lm(D ~ L + H1+ H2 + H3 + H4 + H5 + P + factor(A), data = dat)
summary(m6)



```




